---
title: "Series temporales en predicción de reservas hoteleras"
author: "Marina Ortín Fernández"
date: "21/1/2020"
output:
  html_document:
    df_print: paged
---

```{r echo=FALSE, include=FALSE}
library(dplyr)
library(cleandata)
library(xts)
library(ggplot2)
library(forecast)
library(data.table)
library(ggfortify)
library(aTSA)
library(forecast)
library(TSstudio)
```

# Datos
```{r}
setwd('C:/Users/marin/OneDrive/Escritorio/MDS/A_ EXAMENES/ARD/entregas')
datos <- read.csv2('H1.csv', sep = ',')
```

Subset de los datos que me interesan para series temporales.
```{r}
timeSeriesDataSet <- select(datos,IsCanceled, LeadTime,ArrivalDateYear,ArrivalDateMonth,ArrivalDateWeekNumber,ArrivalDateDayOfMonth)
```

Transformación de los meses en números
```{r echo=FALSE,include=FALSE}
levels <- c('January', 'February', 'March', 'April', 'May', 'June', 'July', 'August', 'September', 'October', 'November', 'December')
timeSeriesDataSet$ArrivalDateMonth = factor(timeSeriesDataSet$ArrivalDateMonth, order = TRUE , levels)
x <- as.data.frame(timeSeriesDataSet$ArrivalDateMonth)
timeSeriesDataSet$ArrivalDateMonth <- encode_ordinal(x, levels, none = '', out.int = FALSE, full_print = TRUE)
timeSeriesDataSet$ArrivalDateMonth <- as.numeric(unlist(timeSeriesDataSet$ArrivalDateMonth))

```
# Desarrollo

## Análisis exploratorio.
### Ploteo
#### Serie temporal inicial - check-ins al día
Representación gráfica de los datos disponibles para acercarnos al problema.

```{r}
yearMonthDay <- function(y, m, d){
  date <- paste(as.character(y),paste(m, d, sep = "-"), sep = "-")
  date <- as.Date(date, "%Y-%m-%d")
}
arrival_date <- yearMonthDay(y = timeSeriesDataSet$ArrivalDateYear,
                             m = timeSeriesDataSet$ArrivalDateMonth,
                             d = timeSeriesDataSet$ArrivalDateDayOfMonth)

arrival_date <- as.data.frame(arrival_date) 

a = arrival_date %>% group_by(arrival_date) %>% summarise(n = n())
data <- as.xts(a$n,order.by=as.Date(a$arrival_date))
weekly <- apply.weekly(data,sum)
weekly <- as.data.frame(weekly)

#index of a dataframe to columns
library(data.table)
setDT(weekly, keep.rownames = TRUE)[]
weekly$rn <- as.Date(weekly$rn)
arrivalDatePlot <- weekly

```

##### Objeto TS
```{r}
checkins <- ts(weekly, start = 2015, frequency = 52)
```

```{r}
autoplot(checkins[,"V1"]) +
  ggtitle("Número de check-in por día") +
  xlab("Year") +
  ylab("Reservas")
```
Observaciones:
* La serie parece tener una leve **tendencia** positiva (aumento o disminución a largo plazo de los datos)
* Se aprecia claramente **estacionalidad** (Variación debida a la época del año con frecuencia fija y conocida)
* No parece desprenderse un comportamiento **cíclico** (fluctuaciones más largas que las cíclicas, sin frecuencia fija)

#### Reservas recibidas al día.

Sin embargo, el ejercicio planteado requiere el cálculo de **cuántas reservas se realizarán al día**, no cuántos check-in se recibirán. Por lo tanto, y dado que existe, en anticipación en la reserva - que en algunos casos supera el año - debemos hacer una transformación de los datos utilizados.
Calculamos el día de reserva por diferencia entre el día en que se realiza el check in y los días de antelación con los que se realizó la reserva.

- ReservationDate = ArrivalDate - LeadTime
```{r}
yearMonthDay <- function(y, m, d){
  date <- paste(as.character(y),paste(m, d, sep = "-"), sep = "-")
  date <- as.Date(date, "%Y-%m-%d")
}
arrival_date <- yearMonthDay(y = timeSeriesDataSet$ArrivalDateYear,
                             m = timeSeriesDataSet$ArrivalDateMonth,
                             d = timeSeriesDataSet$ArrivalDateDayOfMonth)
reservationDate <- arrival_date - timeSeriesDataSet$LeadTime
reservationDate <- as.data.frame(reservationDate) 

# reservationDate <- reservationDate%>%rename( 'reservationDate' = 'arrival_date' )

         
a = reservationDate %>% group_by(reservationDate) %>% summarise(n = n())
data <- as.xts(a$n,order.by=as.Date(a$reservationDate))
weekly <- apply.weekly(data,sum)
weekly <- as.data.frame(weekly)

#index of a dataframe to columns
library(data.table)
setDT(weekly, keep.rownames = TRUE)[]
weekly$rn <- as.Date(weekly$rn)
reservationDatePlot <- weekly

```
##### Objeto TS
```{r}
y <- ts(weekly, start = 2013, frequency = 52)
```
```{r}
autoplot(y[,"V1"]) +
  ggtitle("Número de reservas por día") +
  xlab("Year") +
  ylab("Reservas")
```
* La serie parece presentar **tendencia** positiva (aumento a largo plazo de los datos)
* Se aprecia claramente **estacionalidad** (Variación debida a la época del año con frecuencia fija y conocida)


```{r}
ggsubseriesplot(y[,"V1"]) +
  ylab("número de reservas") +
  ggtitle("Seasonal subseries plot: reservas por fecha")
```
Las líneas horizontales azules indican las medias para cada semana. Como se observa, la media cambia a lo largo de las semanas.


### Descomposición de la serie

```{r}
y[,"V1"] %>% 
  stl(t.window=52, s.window="periodic", robust=TRUE) %>%
  autoplot()
```

Se confirma que existe una tendencia positiva y parece existir una estacionalidad. Realizamos un análisis de frecuencias para ver si existe estacionalidad inferior al año.
##### Componente estacional
```{r}
ggfreqplot(y[,"V1"], freq=4,nrow=1,facet.labeller=c("1T","2T","3T","4T"))+ggtitle("Comportamiento trimestral ")+theme_bw()
```
Del gráfico anterior se desprende que no existe estacionalidad.
##### Residual
Así como la correlación mide el alcance de una relación lineal entre dos variables, la autocorrelación mide la relación lineal entre valores rezagados de una serie de tiempo. 
```{r}
ggAcf(y[,"V1"])+ggtitle('ACF')
```
Las líneas azules discontinuas indican si las correlaciones son significativamente diferentes de cero.

Cuando los datos tienen una tendencia, las autocorrelaciones para pequeños rezagos tienden a ser grandes y positivas porque las observaciones cercanas en el tiempo también son cercanas en tamaño. Por lo tanto, el ACF de las series temporales con tendencia tiende a tener valores positivos que disminuyen lentamente a medida que aumentan los retrasos.

Cuando los datos son estacionales, las autocorrelaciones serán mayores para los rezagos estacionales (en múltiplos de la frecuencia estacional) que para otros rezagos.

Cuando los datos tienen tendencia y son estacionales, verá una combinación de estos efectos.

La disminución en el ACF a medida que aumentan los retrasos se debe a la tendencia, mientras que la forma "festoneada" se debe a la estacionalidad.

```{r}
ggPacf(y[,"V1"])+ggtitle('PACF')
```

## Modelo

```{r}
split_data <- ts_split(ts.obj = y[,"V1"], sample.out = 20)

training <- split_data$train
testing <- split_data$test

```
### ARIMA
### Entrenamiento

```{r}
fit <- auto.arima(training,seasonal = FALSE, stepwise = FALSE, approximation = FALSE)
summary(fit)
```
El test Ljung-Box devuelve un p-valor = 0.9442 por lo que se puede aceptar la hipótesis de independencia de los lags especificados; en este caso, 28.
```{r}
checkresiduals(fit)
```
A través de autoarima, estableciendo parámetros correspondientes, obtenemos un (2,1,2).
Comprobamos los residuos y vemos que, salvo un rezago aislado, no parecen ser significativos; por lo tanto nos encontrariamos ante la presencia de ruido blanco.
Obtenemos un índice para el test Ljung-Box de 0.94

### Predicción
```{r}
arima.pred <- forecast::forecast(fit,h =20)
autoplot(arima.pred)+theme_bw()
```

### Medida de error
```{r}
accuracy(arima.pred,testing)
```


```{r}
autoplot(y[,"V1"])+theme_bw() + autolayer(arima.pred,alpha = 0.4) + ylab('Número de reservas') + xlab('año')
```

## ETS

### Entrenamiento
```{r echo=FALSE,include=FALSE}
fit_ets <- ets(training)
summary(fit_ets)
checkresiduals(fit_ets)
```
El test de Ljung-Box permite aceptar la hipótesis nula de independencia de lags



### Predicción
```{r}
ets.pred <- forecast::forecast(fit_ets,h =20)
autoplot(ets.pred)+theme_bw()
```


### Medida de error
```{r}
accuracy(ets.pred,testing)
```

```{r}
autoplot(y[,"V1"])+theme_bw() + autolayer(ets.pred,alpha = 0.4, col = 'dodgerblue3') +ylab('Número de reservas') + xlab('año')
```

# Bibliografía
Hyndman, R. and Athanasopoulos, G. (2013). Forecasting: Principles and Practice.
https://otexts.com/fpp2/arima-ets.html
