---
title: "Análisis de correspondencias"
author: "Marina Ortín Fernández"
date: "18/1/2020"
output: html_document
---

---
title: "Análisis de Correspondencias"
author: "Marina Ortín Fernández"
date: "18/1/2020"
output: pdf_document
---
```{r}
library(dplyr)
library("FactoMineR")
library("factoextra")
setwd('C:/Users/marin/OneDrive/Escritorio/MDS/A_ EXAMENES/ARD/entregas')
datos <- read.csv2('H1.csv', sep = ',')

data <- select(datos,ReservedRoomType,DistributionChannel)
chisq.test(data$ReservedRoomType,data$DistributionChannel)
frecuencias <- table(data$DistributionChannel, data$ReservedRoomType)
corresp <- CA(frecuencias,graph = FALSE)
```
# Información contenida en cada dimensión
En este caso, en sólo 2 dimensiones se aglutina el 99% de la información. Se puede acceder a esta información a través de $eig, o gráficamente, a través de un Scree Plot
```{r}
corresp$eig
fviz_screeplot(corresp, addlabels = TRUE, ylim = c(0, 50))
```

#Gráfico asimétrico
Las flechas rojas representan columnas (habitación reservada) y las flechas azules, filas (canal de distribución).
La distancia entre puntos del mismo color (mismo tipo de dato), representa su similaridad o disimilaridad. Por ejemplo, las habitaciones D,E,G y H se encuentran muy próximas entre sí, y presentan grandes diferencias con las habitaciones de tipo B.

Si el ángulo entre flechas es agudo, las variables están fuertemente relacionadas entre filas y columnas.

```{r}
fviz_ca_biplot(corresp, map = "colgreen",
               arrow = c(TRUE, TRUE)) +
  ggtitle("Canal de distribución vs Habitación reservada")
```

