---
title: "Examen fundamentos"
author: "Marina Ortín Fernández"
date: "4/2/2020"
output:
  html_document: default
  pdf_document: default
---

```{r echo =FALSE, include=FALSE}
# Librerías
library(dplyr)
library(skimr)
library(ggplot2)
library(viridis)
library(ggpubr)
```

```{r echo=FALSE,include=FALSE}
# Funciones
plot_var <- function(n_y, n_x, desc_col, isContinous, topN = 0) {
  #Plot function: Se recibe los parametros
  #               * Y: Vector de la columna objetivo (igual longitud de eda_column)
  #               * X: Vector de la columna que se realiza el analisis
  #               * desc_column: descripcion de la variable a analizar, para fines de grafico
  #               * topN: Si se tiene varias categorias seleccionar cuanto sera el top
  data_plot <- data[, c(n_y, n_x)]
  colnames(data_plot) <- c("Y", "Variable")
  data_plot <-
    data_plot  %>%  mutate_if(sapply(data_plot, is.character), as.factor)
  #isContinous <- typeof(data_plot$Variable) %in% c("double", "numeric") #solo valores continuos
  if (topN > 0) {
    var.top.df <-
      data_plot %>% group_by(Y, Variable) %>% tally() %>% top_n(topN)
    var.top <- var.top.df$Variable
    p2.df <- data_plot[data_plot$Variable %in% var.top, ]
    p1.df <-
      data_plot %>% group_by(Variable)  %>% summarise(n = n()) %>% top_n(topN) %>%
      arrange(desc(Variable)) %>%
      mutate(prop = round(n / sum(n), 3) * 100, 2) %>%
      mutate(ypos = cumsum(prop) - 0.5 * prop)
    p3.df <-
      data_plot %>% group_by(Y, Variable) %>% tally() %>% top_n(topN)
  } else {
    p2.df <- data_plot
    p1.df <-
      data_plot %>% group_by(Variable)  %>% summarise(n = n()) %>%
      arrange(desc(Variable)) %>%
      mutate(prop = round(n / sum(n), 3) * 100, 2) %>%
      mutate(ypos = cumsum(prop) - 0.5 * prop)
    p3.df <- data_plot %>% group_by(Y, Variable) %>% tally()
  }
  if (isContinous) {
    #******Variables Continuas*****
    #******Histograma por Variable Target*****
    p1 <- ggplot(data_plot, aes(Variable)) +
      geom_histogram(bins = 20 , col = "black", aes(fill = ..count..)) +
      scale_fill_viridis(discrete = FALSE) +
      labs(x = desc_col) +
      theme_classic()
    #******Densidad por Variable Target*****
    p2 <- ggplot(data_plot) +
      geom_density(aes(x = Variable, fill = Y),
                   alpha = 0.3,
                   linetype = 0) +
      scale_fill_viridis(discrete = TRUE) +
      labs(x = desc_col) +
      theme_classic() +
      theme(legend.position = "bottom")
    #******Boxplot por Variable Target*****
    p3 <- ggboxplot(
      data_plot,
      x = "Y",
      y = "Variable",
      color = "Y",
      shape = "Y",
      alpha = 0.5,
      ylab = "desc_col",
      fill = "Y") +
      scale_fill_viridis(discrete = TRUE) +
      scale_color_viridis(discrete = TRUE)
      ggarrange(p1,
                ggarrange(p2, p3 , ncol = 2),
                nrow = 2)
  } else{
    p1 <- ggplot(p1.df, aes(x = "", y = prop, fill = Variable)) +
      geom_bar(stat = "identity",
               width = 1,
               color = "white") +
      coord_polar("y", start = 0) +
      theme_void() +
      theme(legend.position = "left",
            legend.text = element_text(size = 7),
            legend.title = element_text(size = 8)
            ) +
      geom_text(aes(
        y = ypos,
        label = paste(prop, "%", sep = "")
      ),
      color = "white",
      size = 3) +
      scale_fill_viridis(discrete = TRUE)
    #**Densidad por Variable Target**
    p2 <- ggplot(p2.df) +
      geom_density(
        aes(x = Variable, fill = Y),
        position = "stack",
        alpha = 0.5,
        linetype = 0
      ) +
      scale_fill_viridis(discrete = TRUE) +
      labs(x = desc_col) +
      theme_bw() +
      theme(
        legend.position = "none",
        axis.title.y = element_text(size = 6),
        axis.text.y = element_text(angle = 45, size = 7),
        axis.title.x = element_text(size = 10),
        axis.text.x = element_text(angle = 45, size = 7)
      )
    #**Bar plot by Target Variable**
    p3 <-
      ggplot(p3.df, aes(x = Variable, y = n, fill = Y)) +
      geom_bar(stat = "identity") +
      geom_text(
        aes(label = n),
        position = position_stack(vjust = 0.5),
        color = "white",
        size = 3
      ) +
      scale_fill_viridis(discrete = TRUE) +
      labs(x = desc_col) +
      theme_bw() +
      theme(
        legend.position = "bottom",
        axis.title.y = element_text(size = 6),
        axis.text.y = element_text(angle = 45, size = 7),
        axis.title.x = element_text(size = 10),
        axis.text.x = element_text(angle = 45, size = 7),
        legend.title = element_blank(),#element_text(size = 8),
        legend.text = element_text(size = 8)
      )
    ggarrange(ggarrange(p1, p2 , nrow = 2),p3,
              ncol = 2)
  }
}
```

# Carga datos
```{r}
load('../easySHARE_rel7_0_0.rda')
data <- easySHARE_rel7_0_0 %>% filter(wave == 6|wave == 7)
```
# PARTE 1.
#### Limpieza
1. Como vamos a comparar con CASP, eliminamos los -15 de esta variable, para poder extraer conclusiones. Equivale a valores ausentes en nuestra variable objetivo

```{r}
data <- data %>% filter(casp != -15)
```
2. Eliminamos los -10, por comparabilidad.
Comprobamos la etiqueta -10 se encuentra en la misma linea.
```{r}
data %>% filter(ep036_mod == -10) %>% nrow
data %>% filter(ep026_mod == -10) %>% nrow
data %>% filter(ep013_mod == -10) %>% nrow
data %>% filter(ep011_mod == -10) %>% nrow
data %>% filter(ep009_mod == -10) %>% nrow
data %>% filter(ep036_mod == -10 & ep026_mod == -10 & ep013_mod == -10 & ep011_mod == -10 & ep009_mod == -10) %>% nrow
```


```{r}
data <- data %>% filter(ep009_mod != -10)
```
# Selección de variables:
## Variable objetivo
Se define la puntuación CASP como variable objetivo. El análisis exploratio realizado a continuación estará basado en el análisis del posible poder explicativo de cada variable predictora sobre la variable CASP.

```{r}
which(names(data) == "casp")
```


La variable objetivo es numérica. Como se puede observar, toma valores entre 12 y 48. Inicialmente existían valores -15 (valores ausentes) que han sido eliminados a efectos de análisis. La media toma valor 37,05 y la moda, 41.
```{r}
summary(data$casp)
```

```{r}
typeof(data$casp)
table(data$casp)
```
```{r}
ggplot(data,aes(x =casp)) + geom_bar(fill = 'maroon4') +
  ggtitle('Distribución de la variable objetivo: CASP-12')
```


## Work and Money
### Variable 1: current job situation
```{r}
which(names(data) == "ep005_")
```

#### Descriptivo
Esta variable presenta 8 niveles: los niveles 1 a 5 denotan el tipo de trabajo desempeñado, si existe. 
Las variables 97, - 12 y -15 son categorías en las que se recoge otros estados poco habituales, aquellos que rechazan contestar o de los que no se tiene información, respectivamente.
```{r}
unique(data$ep005_)
```

```{r}
data$ep005_ <- as.factor(data$ep005_)
round(prop.table(table(data$ep005_))*100,2)
```
* -15: no information
* -12: refusal : super importante
* -10 sharelife interview
* -9: not applicable



####Ploteo

```{r}
plot_var(96,59,"CASP vs Current job situation",T,0)
```
### Variable 2: ep009_mod. Quién es el empleador.

```{r}
which(names(data) == "ep009_mod")
```

#### Descriptivo
3 niveles según si es trabajo por cuenta ajena (1), empleado público (2) o autónomo (3) y tres niveles para denotar NAs (-9), rechaza responder (-12) o sin información (-15)

Dado que la categoría mayoritaria es la de jubilados, las variables referentes a trabajo presentan un problema común: la mayoría de registros están catalogados bajo el factor -9 ('No aplica'), dado que el tipo de encuestado no puede responder a estas preguntas.
```{r}
unique(data$ep009_mod)
round(prop.table(table(data$ep009_mod)),2)
```

Filtro por categoría -9 y compruebo el número de uniques

```{r}
cats9 <- data %>% filter(ep009_mod == -9)
```
```{r}
unique(cats9$ep005_)
```
* -15 no information -> 127
* -12 refusal -> solo 2 casos
* 1: retired -> 46453 registros
* 2: employed or self-employed (including working for family business)
* 3: unemployed
* 4: permanently sick or disabled
* 5: homemaker
* 97: other

Peso relativo de cada una de estas variables
```{r}
table(cats9$ep005_)
```
```{r}
data <- data %>% filter(ep009_mod != -10)
```
####Ploteo
```{r}
data$ep009_mod <- as.factor(data$ep009_mod)
```


```{r}
plot_var(97,59,"CASP vs Employer",T,0)
```
### Variable 3: term of main job
```{r}
which(names(data) == "ep011_mod")
```

#### Descriptivo
81% de NAs por problema descrito anteriormente.
```{r}
unique(data$ep011_mod)
round(prop.table(table(data$ep011_mod)),2)
```

####Ploteo

```{r}
data$ep011_mod <- as.factor(data$ep011_mod)
```

```{r}
plot_var(98,59,"CASP vs Term of main job",T,0)
```
### Variable 4: working hours per week
```{r}
which(names(data) == "ep013_mod")
```

#### Descriptivo
76% NAs
```{r}
unique(data$ep013_mod)
round(prop.table(table(data$ep013_mod)),2)
```

####Ploteo

```{r}
data$ep013_mod <- as.numeric(data$ep013_mod)
is.numeric(data$ep013_mod)
```

```{r}
ggplot(data, aes(x = ep013_mod)) + geom_histogram()
```
### Variable 5: Satisfaction with (main) job
```{r}
which(names(data) == "ep026_mod")
```

#### Descriptivo
76% NAs
```{r}
unique(data$ep026_mod)
round(prop.table(table(data$ep026_mod)),2)
```

####Ploteo

```{r}
data$ep026_mod <- as.factor(data$ep026_mod)

```

```{r}
plot_var(100,59,"CASP vs Satisfaction with main job",T,0)
```
### Variable 6: Look for early retirement in (main) job
```{r}
which(names(data) == "ep036_mod")
```

#### Descriptivo
76%NAs
```{r}
unique(data$ep036_mod)
round(prop.table(table(data$ep036_mod)),2)
```

####Ploteo

```{r}
data$ep036_mod <- as.factor(data$ep036_mod)
```

```{r}
plot_var(101,59,"CASP vs Satisfaction with main job",T,0)
```

# Household

## Variable 1: Make ends meet

```{r}
which(names(data) == "co007_")
```

#### Descriptivo
4 niveles en función de dificultad para llegar a fin de mes (1, mucha - 4 fácilmente) + dos niveles de valores ausentes.
```{r}
unique(data$co007_)
round(prop.table(table(data$co007_)),2)
```
El 60% de los encuestados refieren llegar a fin de mes fácilmente, frente al 40% restante, que experimenta dificultades moderadas o severas.

####Ploteo

```{r}
data$co007_ <- as.factor(data$co007_)
```

```{r}
plot_var(102,59,"CASP vs Make ends meet",T,0)
```
## Variable 2: Household net income, imputed (thinc_m)

```{r}
which(names(data) == "thinc_m")
```

#### Descriptivo
¿Cuántos niveles tiene?


####Ploteo

```{r}
data$income_pct_w7 <- as.factor(data$income_pct_w7)

```

```{r}
plot_var(109,59,"CASP vs Household net income, imputed",T,0)
```
# PARTE 2. 
KOLMOGOROV PROVIENEN DE LA MISMA DISTRIBUCIÓN CONJUNTA, ES DECIR, SE COMPORTAN DE LA MISMA MANERA, TIENEN LA MISMA DISTRIBUCIÓN

T TEST LAS MEDIAS SON ESTADÍSTICAMENTE IGUALES. PVALUE PEQUEÑO CONCLUYO QUE LAS MEDIAS SON ESTADÍSTICAMENTE DIFERENTES.

Verificación de diferencias por género.

## Variable objetivo: current job situation (ep005_) por sexo
```{r}
casp_female <- data %>% filter(female == 1)
casp_male <- data %>% filter(female == 0)

ks.test(casp_female$casp,casp_male$casp)
```
p-value < 0.05; 

```{r}
t.test(casp_female$casp,casp_male$casp)
```
Las medias son estadísticamente diferentes.

## Variable explicativa 1: current job situation (ep005_)
```{r}
unique(data$ep005_)
```
### Level 1

```{r}
ep005_1_female <- data %>% filter(female == 1) %>% filter(ep005_ == 1)
ep005_1_male <- data %>% filter(female == 0) %>% filter(ep005_ == 1)

ks.test(ep005_1_female$casp,ep005_1_male$casp)
```
Rechazo hipótesis nula (igualdad) porque el p-valor está por debajo de mi nivel de significación. Por lo tanto, el sexo SÍ influye
### Level 2
```{r}
ep005_2_female <- data %>% filter(female == 1) %>% filter(ep005_ == 2)
ep005_2_male <- data %>% filter(female == 0) %>% filter(ep005_ == 2)

ks.test(ep005_2_female$casp,ep005_2_male$casp)
```
Rechazo hipótesis nula (igualdad) porque el p-valor está por debajo de mi nivel de significación. Por lo tanto, el sexo SÍ influye

### Level 3.
```{r}
ep005_3_female <- data %>% filter(female == 1) %>% filter(ep005_ == 3)
ep005_3_male <- data %>% filter(female == 0) %>% filter(ep005_ == 3)

ks.test(ep005_3_female$casp,ep005_3_male$casp)
```
No rechazo

### Level 4.
```{r}
ep005_4_female <- data %>% filter(female == 1) %>% filter(ep005_ == 4)
ep005_4_male <- data %>% filter(female == 0) %>% filter(ep005_ == 4)

ks.test(ep005_4_female$casp,ep005_4_male$casp)
```
Sí influye
```{r}
t.test(ep005_4_female$casp,ep005_4_male$casp)
```
Las mujeres tienen peor calidad de vida.

### Level 5.
```{r}
ep005_5_female <- data %>% filter(female == 1) %>% filter(ep005_ == 5)
ep005_5_male <- data %>% filter(female == 0) %>% filter(ep005_ == 5)

ks.test(ep005_5_female$casp,ep005_5_male$casp)
```
NO DIFERENCIA Amosde casa

### Level 97.
```{r}
ep005_97_female <- data %>% filter(female == 1) %>% filter(ep005_ == 97)
ep005_97_male <- data %>% filter(female == 0) %>% filter(ep005_ == 97)

ks.test(ep005_97_female$casp,ep005_97_male$casp)
```

Sí diferencia en Other


### Level -12.
```{r}
ep005_12_female <- data %>% filter(female == 1) %>% filter(ep005_ == -12)
ep005_12_male <- data %>% filter(female == 0) %>% filter(ep005_ == -12)

ks.test(ep005_12_female$casp,ep005_12_male$casp)
```
NO DIFERENCIA refusal

### Level -15

```{r}
ep005_15_female <- data %>% filter(female == 1) %>% filter(ep005_ == -15)
ep005_15_male <- data %>% filter(female == 0) %>% filter(ep005_ == -15)

ks.test(ep005_15_female$casp,ep005_15_male$casp)
```

nO DIFERENCIA

## Variable explicativa 2: satisfaction with main job
```{r}
unique(data$ep026_mod)
```

### Level 1

```{r}
ep026_mod_1_female <- data %>% filter(female == 1) %>% filter(ep026_mod == 1)
ep026_mod_1_male <- data %>% filter(female == 0) %>% filter(ep026_mod == 1)

ks.test(ep026_mod_1_female$casp,ep026_mod_1_male$casp)
```
p-valor < 0.05, SÍ influye
```{r}
t.test(ep026_mod_1_female$casp,ep026_mod_1_male$casp)
```
Sí hay diferencia. Los hombres son más felices
### Level 2

```{r}
ep026_mod_2_female <- data %>% filter(female == 1) %>% filter(ep026_mod == 2)
ep026_mod_2_male <- data %>% filter(female == 0) %>% filter(ep026_mod == 2)

ks.test(ep026_mod_2_female$casp,ep026_mod_2_male$casp)
```
p-valor > 0.05, NO influye
```{r}
t.test(ep026_mod_2_female$casp,ep026_mod_2_male$casp)
```
No hay diferencia significativa
### Level 3
```{r}
ep026_mod_3_female <- data %>% filter(female == 1) %>% filter(ep026_mod == 3)
ep026_mod_3_male <- data %>% filter(female == 0) %>% filter(ep026_mod == 3)

ks.test(ep026_mod_3_female$casp,ep026_mod_3_male$casp)
```
p-valor >0.05 NO influye
```{r}
t.test(ep026_mod_3_female$casp,ep026_mod_3_male$casp)
```
Sí hay diferencia significativa
### Level 4
```{r}
ep026_mod_4_female <- data %>% filter(female == 1) %>% filter(ep026_mod == 4)
ep026_mod_4_male <- data %>% filter(female == 0) %>% filter(ep026_mod == 4)

ks.test(ep026_mod_4_female$casp,ep026_mod_4_male$casp)
```
p-valor >0.05 NO influye
```{r}
t.test(ep026_mod_4_female$casp,ep026_mod_4_male$casp)
```
No hay diferencia significativa
### Level -9
```{r}
ep026_mod_9_female <- data %>% filter(female == 1) %>% filter(ep026_mod == -9)
ep026_mod_9_male <- data %>% filter(female == 0) %>% filter(ep026_mod == -9)

ks.test(ep026_mod_9_female$casp,ep026_mod_9_male$casp)
```
p-valor < 0.05, SÍ influye.
```{r}
t.test(ep026_mod_9_female$casp,ep026_mod_9_male$casp)
```
Sí diferencia. Los hombres tienen en media más CASP

### Level -12.
```{r}
ep026_mod_12_female <- data %>% filter(female == 1) %>% filter(ep026_mod == -12)
ep026_mod_12_male <- data %>% filter(female == 0) %>% filter(ep026_mod == -12)

ks.test(ep026_mod_12_female$casp,ep026_mod_12_male$casp)
```
NO DIFERENCIA refusal
```{r}
t.test(ep026_mod_12_female$casp,ep026_mod_12_male$casp)
```
No hay diferencia
### Level -15

```{r}
ep026_mod_15_female <- data %>% filter(female == 1) %>% filter(ep026_mod == -15)
ep026_mod_15_male <- data %>% filter(female == 0) %>% filter(ep026_mod == -15)

ks.test(ep026_mod_15_female$casp,ep026_mod_15_male$casp)
```

Sí diferencia
```{r}
t.test(ep026_mod_15_female$casp,ep026_mod_15_male$casp)
```
Sí hay diferencia. Hombres mejor.

## Variable 3: Make ends meet (co007_)
```{r}
unique(data$co007_)
```

### Level 1

```{r}
co007_1_female <- data %>% filter(female == 1) %>% filter(co007_ == 1)
co007_1_male <- data %>% filter(female == 0) %>% filter(co007_ == 1)

ks.test(co007_1_female$casp,co007_1_male$casp)
```
p-valor < 0.05, no discrimina por sexo
### Level 2
```{r}
co007_2_female <- data %>% filter(female == 1) %>% filter(co007_ == 2)
co007_2_male <- data %>% filter(female == 0) %>% filter(co007_ == 2)

ks.test(co007_2_female$casp,co007_2_male$casp)
```
p-valor < 0.05, no discrimina por sexo

### Level 3.
```{r}
co007_3_female <- data %>% filter(female == 1) %>% filter(co007_ == 3)
co007_3_male <- data %>% filter(female == 0) %>% filter(co007_ == 3)

ks.test(co007_3_female$casp,co007_3_male$casp)
```
p-valor < 0.05, no discrimina por sexo

### Level 4.
```{r}
co007_4_female <- data %>% filter(female == 1) %>% filter(co007_ == 4)
co007_4_male <- data %>% filter(female == 0) %>% filter(co007_ == 4)

ks.test(co007_4_female$casp,co007_4_male$casp)
```
p-valor < 0.05 no discrimina

### Level -12.
```{r}
co007_12_female <- data %>% filter(female == 1) %>% filter(co007_ == -12)
co007_12_male <- data %>% filter(female == 0) %>% filter(co007_ == -12)

ks.test(co007_12_female$casp,co007_12_male$casp)
```
SÍ DIFERENCIA refusal
```{r}
t.test(co007_12_female$casp,co007_12_male$casp)
```

### Level -15

```{r}
co007_15_female <- data %>% filter(female == 1) %>% filter(co007_ == -15)
co007_15_male <- data %>% filter(female == 0) %>% filter(co007_ == -15)

ks.test(co007_15_female$casp,co007_15_male$casp)
```

NO DIFERENCIA no information


## Variable 4: Household net income, imputed (thinc_m)
### ep013_mod
```{r}
cor(data$ep013_mod, data$casp)
```
debajo de la media
```{r}
media <- mean((data %>% filter(ep013_mod > -1))$ep013_mod)
cor((data %>% filter(ep013_mod > -1) %>% filter(ep013_mod < media))$ep013_mod, (data %>% filter(ep013_mod > -1) %>% filter(ep013_mod < media))$casp)
```
Sobre la media
```{r}
cor((data %>% filter(ep013_mod > -1) %>% filter(ep013_mod > media))$ep013_mod, (data %>% filter(ep013_mod > -1) %>% filter(ep013_mod > media))$casp)
```
































Suponiendo una relación lineal, podría hacer la correlación:

```{r}
skim(data$thinc_m)
```

1. correlación casp - income
2. filtra income por sexo y calculo correlación para cada una de ellas con casp
3. Kolmogorov (h,m)

```{r}
cor_casp_income <- cor(data$casp,data$thinc_m)
```

```{r}
female_casp <- (data %>% filter(female == 1))$casp
male_casp <- (data %>% filter(female == 0))$casp
```


```{r}
female_inc <- (data %>% filter(female == 1))$thinc_m
male_inc <- (data %>% filter(female == 0))$thinc_m
```
```{r}
female_cor <- cor(female_inc,female_casp)
male_cor <- cor(male_inc,male_casp)
```
```{r}
male_cor
female_cor
```



